臺灣臺中地方法院民事裁定
111年度勞補字第354號
原      告  逄凱翔  

訴訟代理人  邱智偉律師(法扶律師)
上列原告與被告黃裕修即掬水舍飲料店間請求給付工資等事件，
本院裁定如下：
    主  文
原告應於本裁定送達後五日內，具狀補正被告之姓名、住所或居
所，並補正正確記載被告之書狀（須簽名）及其附屬文件繕本，
及繳納第一審裁判費新臺幣參仟伍佰伍拾參元，逾期未補正即駁
回其訴。
    理  由
一、按提起民事訴訟，應依民事訴訟法第77條之13之規定繳納裁
    判費，此為必須具備之程式。又起訴不合程式或不備其他要
    件，法院應以裁定駁回之。但其情形可以補正者，審判長應
    定期間先命補正。民事訴訟法第249條第1項第6款亦有明文
    。有關勞動事件之處理，依本法之規定；本法未規定者，適
    用民事訴訟法及強制執行法之規定。勞動事件法第15條定有
    明文。
二、本件原告起訴有下列程式不備之處，應予補正：
  ㈠原告於起訴狀僅記載被告為「黃裕修即掬水舍飲料店」，又
    稱黃裕修已歿，應由黃裕修之繼承人承受掬水舍飲料店之權
    利義務，惟繼承人之姓名、住所或居所均不明，應為補正，
    並提出黃裕修之除戶謄本、繼承系統表、全體繼承人之最新
    戶籍謄本（記事欄勿省略）。
  ㈡原告起訴未據繳納裁判費，查本件訴訟標的金額為新臺幣（
    下同）150,240元（工資120,000元、資遣費9,624元、預告
    工資13,333元及提繳7,283元至原告之勞工退休金個人專戶
    ），原應徵第一審裁判費1,660元。惟因確認僱傭關係或給
    付工資、退休金或資遣費涉訟，勞工或工會起訴或上訴，暫
    免徵收裁判費三分之二，勞動事件法第12條第1項定有明文
    。依上開規定，本件暫免徵收裁判費3分之2即1,107元（計
    算式：1,660元×2/3＝1,107元，元以下四捨五入）。另請求
    被告開立非自願離職證明書，參勞動基準法第19條規定：「
    勞動契約終止時，勞工如請求發給服務證明書，雇主或其代
    理人不得拒絕」，則勞工訴請雇主發給服務證明書（含非自
    願離職證明），核其標的係對於勞工身分上之權利有所主張
    ，應屬非財產權之訴訟，故應依民事訴訟法第77條之14之規
    定徵收裁判費3,000元（臺灣高等法院暨所屬法院103年法律
    座談會民事類提案第21號參照）。是本件應徵收第一審裁判
    費3,553元（計算式：1,660元－1,107元＝3,553元）。
三、爰裁定如主文。　　
中　　華　　民　　國　　111 　年　　6 　　月　　10　　日
                  勞動法庭    法  官  董惠平
正本係照原本作成。
本裁定不得抗告。
中　　華　　民　　國　　111 　年　　6 　　月　　10　　日
                              書記官  劉雅玲